【裁判字號】    97,易,943
【裁判日期】    970926
【裁判案由】    竊盜等
【裁判全文】
臺灣高雄地方法院刑事判決               97年度易字第943號
公  訴  人  臺灣高雄地方法院檢察署檢察官
被      告  乙○○
            戊○○
                    （現另案於臺灣高雄第二監獄執行中）
上列被告等因竊盜等案件，經檢察官提起公訴（97年度偵字第22
215 號），並經本院裁定改依簡式審判程序審理，本院判決如下
：
    主  文
乙○○犯行使變造特種文書罪，累犯，處有期徒刑參月；又共同
犯竊盜罪，累犯，處有期徒刑捌月。應執行有期徒刑拾月。
戊○○共同犯竊盜罪，累犯，處有期徒刑捌月。
    事  實
一、乙○○與戊○○均為瘖啞人士，前於民國96年間，因共同竊
    盜案件，經本院以96年度易字第3954號判決各判處有期徒刑
    4 月，均經減刑為有期徒刑2 月確定，皆於97年5 月21日易
    科罰金執行完畢。詎其二人猶不知悔改，乙○○於97年8 月
    1 日上午9 時前某時，在高雄市三民區市○○路383 號2 樓
    之3 住處，基於行使及變造特種文書之犯意，以黑色簽字筆
    ，將不知情之丁○○所有車號為936- CMB號之機車車牌（性
    質屬於行車許可憑證），塗改變造成為「906-CMB 」號，並
    將變造完成之車牌懸掛在機車上騎乘而加以行使，足以生損
    害於公路主管機關對於車牌管理之正確性。又乙○○與戊○○共同基於意圖為自己不法所有之犯意聯絡，於同日9 時許
    起，在屏東縣內埔鄉○○路187 號「華南銀行內埔分行」對
    面之人行道上，觀望等候犯案對象；同日約10時許，見甲○○走入銀行內領錢，又獨自走出銀行，且手持牛皮紙袋並放
    入機車坐墊下之置物箱，準備駛離，其二人認有機可乘，乙○○便騎乘上開變造車牌之機車，戊○○則駕駛不知情之蔡
    雅蟬所有、車號為ZU-0897 號之自小客車，共同尾隨騎乘機
    車離開之甲○○；嗣甲○○於屏東縣內埔鄉○○路585 號某
    豬肉攤前約5 公尺處停車，走到店門向攤販老闆收取貨款時
    ，乙○○見時機成熟，便趨近甲○○之機車，徒手將該機車
    座墊扳開，竊取前述內裝有新臺幣（下同）50萬現金之牛皮
    紙袋得手，旋即向在旁把風之戊○○以手語示意，二人即逃
    離現場。嗣乙○○與戊○○於同日13時許，在高雄市○○區
    ○○路1 號「85度C 」店內，各分得25萬元贓款。經甲○○
    報警處理，而循線查悉乙○○與戊○○，並於同年月三、四
    日為警持搜索票在渠等住處搜索扣得贓款6200元（已發還甲○○），另在乙○○住處扣得上開做案用機車1 部、機車鑰
    匙1 把及安全帽1 頂。
二、案經甲○○訴由屏東縣政府警察局內埔分局報告臺灣高雄地
    方法院檢察署檢察官偵查起訴。
    理  由
壹、程序方面：
    查本案被告乙○○、戊○○所犯為死刑、無期徒刑、最輕本
    刑為3 年以上有期徒刑以外之罪，且非高等法院管轄第一審
    之案件，而其於準備程序就前揭被訴事實為有罪之陳述，經
    審判長告知簡式審判程序之旨，並聽取當事人之意見後，本
    院認無不得或不宜改依簡式審判程序進行之處，爰依刑事訴
    訟法第273 條之1 第1 項之規定，裁定本案進行簡式審判程
    序。又本案卷內之物證、書證等證據，依刑事訴訟法第273
    條之2 規定，不受第159 條第1項 關於傳聞法則規定之限制
    ，依法均有證據能力，合先敘明。
貳、實體方面：
一、上開事實，業據被告乙○○、戊○○分別於本院訊問及審理
    時坦承不諱（本院卷第18頁、19頁、41頁、50頁、51頁），
    並經告訴人甲○○及證人鍾良英分別於警詢中指訴、證述綦
    詳在卷（警卷第29頁至34頁、35頁至40頁），且有屏東縣警
    察局內埔分局派出所偵查刑案現場圖（警卷第10頁）、贓物
    認領保管單2 紙（警卷第68、69頁）、車籍查詢資料5 紙（
    警卷第84頁至88頁）、本案現場相關相片33張（警卷第114
    頁至130 頁）附卷可參，復有安全帽1 頂、鎖匙1 支及車號
    為936-CMB 號之機車扣案可憑。足認被告乙○○、戊○○之
    自白與事實相符，堪可採為認定事實之依據。是本案事證明
    確，被告乙○○、戊○○上開犯行，實堪認定，應依法論科
    。
二、論罪科刑：
(一)按汽車牌照為公路監理機關所發給，固具有公文書性質，惟
    依道路交通安全規則規定，汽車牌照僅為行車之許可憑證，
    自屬於刑法第212 條所列特許證之一種，最高法院63年台上
    字第1550號判例著有明文。
(二)核被告乙○○所為，係犯刑法第216 條、第212 條之行使變
    造特種文書罪、同法第320 條第1 項之竊盜罪；被告戊○○
    所為，係犯刑法第320 條第1 項之竊盜罪。被告乙○○變造
    特種文書之低度行為，應為行使變造特種文書之高度行為所
    吸收，不另論罪。被告乙○○、戊○○就本案竊盜犯行，二
    人間具有犯意聯絡及行為分擔，為共同正犯。被告乙○○所
    犯行使變造特種文書罪與竊盜罪間，犯意各別，罪名不同，
    應分論併罰之。又被告乙○○、戊○○二人，前於96年間因
    共同竊盜案件，經本院以96年度易字第3954號判決各判處有
    期徒刑4 月，均經減刑為有期徒刑2 月確定，皆於97年5 月
    21日易科罰金執行完畢等情，有臺灣高雄地方法院檢察署刑
    案資料查註紀錄表及臺灣高等法院被告前案紀錄表各1 份在
    卷可按。是被告乙○○、戊○○受有期徒刑執行完畢後，5
    年內故意再犯本案有期徒刑以上之罪，均為累犯，皆應依刑
    法第47條第1 項規定加重其刑。另被告二人均為瘖啞人，業
    經本院當庭觀察其溝通表達情形無訛，爰均依刑法第20條規
    定減輕其刑，並皆依法先加後減。爰審酌被告乙○○、戊○○均身強力壯，熟暗手語，不思以正當途逕謀取財富，竟竊
    取他人物品，侵害他人財產，破壞社會善良風氣，誠屬不該
    ，且所竊得之財物金額非少，僅追回贓款6200元，尚未賠償
    被害人之損害；惟念及其二人犯後均已坦承犯行，且被告乙○○為高中肄業，從事板模工作，經濟狀況普通，被告戊○○為國中畢業，協助家中生意，經濟狀況普通，及其二人犯
    罪之目的、手段等一切情狀，分別量處如主文所示之刑，並
    就被告乙○○部分定其應執行之刑。又扣案之車號936-CMB
    號機車1 部、機車鑰匙1 把及安全帽1 頂，雖為被告二人共
    犯本案竊盜時被告乙○○所用之物，惟該等物品為通常之交
    通工具，並非專供犯竊盜案件所用，且其中車號936-CMB 號
    之機車為丁○○所有，而非被告二人所有，有車籍查詢資料
    附卷可憑，爰就上開扣案物品均不予宣告沒收，附此敘明。
據上論斷，應依刑事訴訟法第273 條之1 第1 項、第299 條第1
項前段，刑法第28條、第216 條、第212 條、第320 條第1 項、
第51條第5 款、第47條第1 項、第20條，刑法施行法第1 條之1
，判決如主文。
本案經檢察官丙○○到庭執行職務。
中    華    民    國    97    年    9     月    26    日
                  刑事第十三庭  法  官  楊國煜
以上正本證明與原本無異。
如不服本判決應於收受本判決後10日內向本院提出上訴書狀，並
應敘述具體理由，如未敘述上訴理由者，應於上訴期間屆滿後20
日內補提理由書狀於本院（均須按他造當事人之人數附繕本）「
切勿逕送上級法院」。
中    華    民    國    97    年    9     月    26    日
                                書記官  李憶如
附錄本案論罪科刑法條：
刑法第212 條偽造、變造護照、旅券、免許證、特許證及關於品
行、能力服務或其他相類之證書、介紹書，足以生損害於公眾或
他人者，處1 年以下有期徒刑、拘役或3 百元以下罰金。
刑法第216 條行使第210 條至第215 條之文書者，依偽造、變造
文書或登載不實事項或使登載不實事項之規定處斷。
中華民國刑法第320條
意圖為自己或第三人不法之所有，而竊取他人之動產者，為竊盜
罪，處5 年以下有期徒刑、拘役或5 百元以下罰金。
意圖為自己或第三人不法之利益，而竊佔他人之不動產者，依前
項之規定處斷。
前二項之未遂犯罰之。


司法院資訊處製作；財團法人民間司法改革基金會備份。
